zh-TW: 羊毛氈針針型: 粗; 皇冠型; 細; 反向 (倒刺方向相反); 螺旋/扭絞; 星型; 三角形; 其他
nl: Viltnaald naaldprofiel: Grof; Kroon; Fijn; Omgekeerd (weerhaken in tegenovergestelde richting); Spiraal/gedraaid; Ster; Driehoekig; Anders
bg-BG: Профил на иглата за сухо плъстене: Груба; Корона; Фина; Обратна (контрите са в обратна посока); Спираловидна/усукана; Звезда; Триъгълна; Друго
fi: Huovutusneulan profiili: Karkea; Kruunu; Hieno; Käänteinen (väkäset vastakkaiseen suuntaan); Spiraali/kierretty; Tähti; Kolmionmuotoinen; Muu
da: Nåleprofil for nålefiltning: Grov; Krone; Fin; Omvendt (modhager peger i modsat retning); Spiral/snoet; Stjerne; Trekantet; Andet
it: Profilo dell'ago per infeltrimento ad ago: Grosso; A corona; Fine; Inverso (ardiglioni in direzione opposta); A spirale/ritorto; A stella; Triangolare; Altro
pt-PT: perfil da agulha de feltragem com agulha: Grossa; Coroa; Fina; Invertida (farpas em direção oposta); Espiral/torcida; Estrela; Triangular; Outro
el: Προφίλ βελόνας για πλέξιμο με βελόνα: Χοντρή; Με στεφάνη; Λεπτή; Αντίστροφη (τα άγκιστρα έχουν αντίθετη κατεύθυνση); Σπειροειδής/στριφτή; Αστέρι; Τριγωνική; Άλλο
ro-RO: Profilul acului de împâslire: Aspru; Coroană; Fin; Invers (zimții sunt orientați în direcția opusă); Spirală/Răsucit; Stea; Triunghiular; Altele
pl: Profil igły do filcowania: Gruba; Koronowa; Cienka; Odwrócona (zadzior w przeciwnym kierunku); Spiralna/Skręcona; Gwiazdkowa; Trójkątna; Inne
de: Profil der Nadelfilznadel: Grob; Krone; Fein; Rückwärts (Widerhaken in entgegengesetzter Richtung); Spiralförmig/Gedreht; Sternförmig; Dreieckig; Sonstiges
lt-LT: Vėlimo adatos profilis: Šiurkšti; Karūnos formos; Plona; Atvirkštinė (su užkarpomis į priešingą pusę); Spiralinė / susukta; Žvaigždės formos; Trikampė; Kita
nb: Nålefilt-nålsprofil: Grov; Krone; Fin; Omvendt (mothaker i motsatt retning); Spiral/vridd; Stjerne; Trekantet; Annet
hu: Nemezelő tű profilja: Durva; Korona; Finom; Fordított (ellenkező irányba mutató horgok); Spirál/csavart; Csillag; Háromszögletű; Egyéb
th: รูปทรงเข็มสำหรับงานสักใยขนสัตว์: หยาบ; มงกุฎ; ละเอียด; ย้อนกลับ(เงี่ยงหันไปทางตรงข้าม); เกลียว/ตีเกลียว; ดาว; สามเหลี่ยม; อื่นๆ
en: Needle felting needle profile: Coarse; Crown; Fine; Reverse (barbs facing opposite direction); Spiral/Twisted; Star; Triangular; Other
ja: ニードルフェルティング用針のプロファイル: コース; クラウン; ファイン; リバース (逆向きのバーブ); スパイラル/ツイスト; スター; トライアングル; その他
sk-SK: Profil ihly na plstenie: Hrubé; Korunka; Jemné; Obrátené (protiháčiky v opačnom smere); Špirálovité/točené; Hviezda; Trojuholníkové; Iné
fr: Profil de l’aiguille de feutrage: Épais; Couronne; Fin; Inversé (ardillons orientés dans la direction opposée); Spirale/Torsadé; Étoile; Triangulaire; Autre
ru: Профиль иглы для сухого валяния: Грубый; Корончатый; Тонкий; Обратный (зазубрины направлены в противоположную сторону); Спиральный/крученый; Звездчатый; Треугольный; Другой
vi: Hình dạng kim nỉ: Thô; Mũi nhọn tròn (Crown); Mịn; Ngược (ngạnh hướng ngược chiều); Xoắn ốc/Xoắn; Ngôi sao; Hình tam giác; Khác
zh-CN: 针毡针轮廓: 粗; 冠状; 细; 反向（倒刺朝向相反方向）; 螺旋/扭曲; 星形; 三角形; 其他
sv: Nålprofil för nålfiltning: Grov; Krona; Fin; Omvänd (hullingar i motsatt riktning); Spiral/tvinnad; Stjärna; Triangulär; Övrigt
pt-BR: Agulha de feltragem perfil da agulha: Grosso; Coroa; Fino; Reverso (farpas viradas para a direção oposta); Espiral/torcido; Estrela; Triangular; Outro
hr-HR: Profil igle za filcanje iglom: Grubo; Kruna; Fino; Obrnuto (zupci okrenuti u suprotnom smjeru); Spiralno/upleteno; Zvijezda; Trokutasto; Ostalo
es: Perfil de la aguja de enfurtido: Grueso; Corona; Fino; Inverso (púas en dirección opuesta); Espiral/torcido; Estrella; Triangular; Otro
cs: Profil jehly pro plstění: Hrubý; Korunka; Jemný; Reverzní (zpětné drážky); Spirálový/kroucený; Hvězda; Trojúhelníkový; Ostatní
sl-SI: Profil igle za polstenje: Grobo; Krona; Fino; Obratno (zobci obrnjeni v nasprotno smer); Spiralno/Zavito; Zvezda; Trikotno; Drugo
ko: 니들펠팅 바늘 프로필: 굵음; 크라운; 가늠; 역방향(가시가 반대 방향을 향함); 스파이럴/트위스트; 스타; 삼각; 기타
tr: Keçe iğnesi profili: Kalın; Taç; İnce; Ters (çentikler zıt yöne bakar); Sarmal/Bükümlü; Yıldız; Üçgen; Diğer